

\vspace{3.5em}
\noindent \begin{minipage}{\textwidth}
\stepcounter{mallinumber}
\noindent \textbf{Tüüpsõnamall \arabic{mallinumber}\,\vadja{lumi}}\\

\begin{sideways}
\begin{tabular}{l l}
muutvormimall & tunnused \\
\hline
\underline{lu}\,$\oplus$\,mi & \textsc{ sg nom } \\
\underline{lu}\,$\oplus$\,mõ & \textsc{ sg gen } \\
\underline{lu}\,$\oplus$\,ntõ & \textsc{ sg par } \\
\underline{lu}\,$\oplus$\,mõsõ & \textsc{ sg ill } \\
\underline{lu}\,$\oplus$\,mõz & \textsc{ sg ine } \\
\underline{lu}\,$\oplus$\,mõss & \textsc{ sg ela } \\
\underline{lu}\,$\oplus$\,mõllõ & \textsc{ sg all } \\
\underline{lu}\,$\oplus$\,mõll & \textsc{ sg ade } \\
\underline{lu}\,$\oplus$\,mõlt & \textsc{ sg abl } \\
\underline{lu}\,$\oplus$\,mõssi & \textsc{ sg tra } \\
\underline{lu}\,$\oplus$\,mõssaa & \textsc{ sg ter } \\
\underline{lu}\,$\oplus$\,mõka & \textsc{ sg com } \\
\underline{lu}\,$\oplus$\,mõd & \textsc{ pl nom } \\
\underline{lu}\,$\oplus$\,mijõ & \textsc{ pl gen } \\
\underline{lu}\,$\oplus$\,miit & \textsc{ pl par } \\
\underline{lu}\,$\oplus$\,miisõ & \textsc{ pl ill } \\
\underline{lu}\,$\oplus$\,miiz & \textsc{ pl ine } \\
\underline{lu}\,$\oplus$\,miiss & \textsc{ pl ela } \\
\underline{lu}\,$\oplus$\,miillõ & \textsc{ pl all } \\
\underline{lu}\,$\oplus$\,miill & \textsc{ pl ade } \\
\underline{lu}\,$\oplus$\,miilt & \textsc{ pl abl } \\
\underline{lu}\,$\oplus$\,miissi & \textsc{ pl tra } \\
\underline{lu}\,$\oplus$\,miissaa & \textsc{ pl ter } \\
\underline{lu}\,$\oplus$\,mijka & \textsc{ pl com } \\
\end{tabular}
\end{sideways}
\captionof{table}{Tüüpsõnamall \arabic{mallinumber}\,\vadja{lumi} ekstraheeritud muutvormimallid.}
\label{tab:tüüpsõnamall-lumi}

\end{minipage}

 
\vspace{1em}
\noindent Tüüpsõnamall \vadja{lumi} ei hõlma teisi lekseeme vormi\-sõnastikus.
